臺灣高雄地方法院刑事判決　　　　　　　94年度易字第1235號
公　訴　人　臺灣高雄地方法院檢察署檢察官
被　　　告　乙○○
　　　　　　　　　　號
　　　　　　　　　　（現於臺灣屏東戒治所戒治中）
上列被告因竊盜案件，茲經檢察官提起公訴（94年度偵字第1386
6 號），並經本院合議庭裁定由受命法官獨任進行簡式審判程序
，本院判決如下：
    主  文
乙○○連續攜帶兇器竊盜，處有期徒刑拾月。扣案之螺絲起子壹
支，沒收。
    事  實
一、乙○○基於意圖為自己不法所有之概括犯意，攜帶其所有而
    客觀上得以危害人生命、身體可供兇器使用之螺絲起子1 支
    ，於民國94年6 月15日凌晨3 時10分許，在高雄市○○街67
    號騎樓處，以上開螺絲起子將甲○○所有停放該處之車號ZH
    H-205 號輕型機車前塑膠擋板卸下後，連接電源啟動機車引
    擎而竊取之，得手後，再至高雄市○○街12號至14號人行道
    上，以上開螺絲起子將「東泰第一期大樓」設於該處之白鐵
    欄杆及鐵鍊卸下，而竊取白鐵欄杆6 支及鐵鍊1 條得逞。嗣
    於同日3 時40分許，在高雄市○○區○○路「停車場」為警
    查獲，並扣得乙○○所有供其竊盜所用之螺絲起子1 支，以
    及非乙○○所有之老虎鉗2 支。
二、案經甲○○及丁○○訴由高雄市政府警察局三民第二分局報
    告臺灣高雄地方法院檢察署檢察官偵查起訴。
    理  由
一、本件被告乙○○所犯係死刑、無期徒刑、最輕本刑為3 年以
    上有期徒刑以外之罪，其於準備程序中就被訴事實為有罪之
    陳述，經本院告知簡式審判程序之旨，並聽取公訴人及被告
    意見後，合議庭裁定由受命法官獨任進行簡式審判程序，合
    先敘明。
二、上揭連續攜帶兇器竊盜之事實，業據被告乙○○迭於警詢、
    偵查及本院審理中坦承不諱，核與證人即機車所有人甲○○
    及「東泰第一期大樓」住戶主委丁○○證述情節相符，並有
    查獲照片10幀、贓物認領保管單2 紙附卷可稽，復有被告所
    有供竊盜所用之螺絲起子1支扣案可憑，而堪認定。
三、按檢察官就犯罪事實之一部起訴，依同法第267 條規定，其
    起訴效力及於全部，審理事實之法院，對於實質上或裁判上
    一罪之全部犯罪事實，於宣判日前，既有審理之可能，即應
    予以審判，故確定判決之既判力，應及於最後審理事實法院
    宣示判決前發生之事實，亦即既判力對於時間效力之範圍，
    應以最後審理事實法院之宣判日為判斷之標準。又由於簡易
    判決程序不經言詞辯論，故並不經宣示判決程序（刑事訴訟
    法第455 條），而不經宣示之裁判必經合法送達始生效力，
    揆諸最高法院32年上字第2578號判例及最高法院84年度第四
    次刑事庭會議決議(一)意旨，就經言詞辯論之有罪判決，其確
    定判決之既判力時點，係以最後審理事實法院宣示判決時為
    準之理由，在於最後審理事實法院宣示判決後始行發生之事
    實，非該法院所得審判，則不經宣示之裁判，因必經合法送
    達始生效力，並因判決送達後，始生不可變更之效果，故簡
    易判決自應以判決最先送達於當事人之時，對外發生效力，
    而以之為該判決確定既判力範圍之時點（最高法院90年度台
    非字第243 號判決意旨參照）。被告乙○○另案於94年4 月
    28日凌晨1 時30分許，在嘉義縣東石鄉永屯村39號，竊取蔡
    建谷所有之洗蚵機1 台，而涉犯刑法第320 條第1 項之竊盜
    罪嫌，經臺灣嘉義地方法院檢察署檢察官，以94年度偵字第
    2656號聲請簡易判決處刑，並經嘉義地方法院於94年5 月11
    日，以94年度朴簡字第72號判處拘役50日，該簡易判決並於
    同年5 月25日送達於檢察官，此有臺灣嘉義地方法院檢察署
    94年度偵字第2656號聲請簡易判決處刑書、臺灣嘉義地方法
    院94年度朴簡字第72號、該簡易判決送達檢察官之送達證書
    各1 份在卷可參。而被告乙○○前案所犯之竊盜案件，因冒
    用其胞弟「柳郁群」名義應訊，以致前揭聲請簡易判決處刑
    書及簡易判決書均誤植被告之姓名為「柳郁群」，嗣經臺灣
    嘉義地方法院發覺有誤，於94年9 月26日，以94年度朴簡字
    第72號裁定更正後，將更正之裁定先後於同年9 月30日及同
    年10月4 日送達於檢察官及被告乙○○，而該竊盜案件則於
    同年10月14日確定等情，亦有臺灣嘉義地方法院94年度朴簡
    字第72號更正裁定1 份、送達回證2 紙及本院於94年10月21
    日查詢之臺灣高等法院前案紀錄表1 份附卷足憑。參照前揭
    說明，被告前案所犯竊盜案件，雖於94年10月14日始行確定
    ，惟前案確定判決之既判力時點，仍應以最初送達於當事人
    即94年5 月25日送達於檢察官時為準，從而，本件被告連續
    攜帶兇器行竊之時間，既然係在前案判決最初送達於檢察官
    後之94年6 月15日所為，自非前案確定判決效力所及，附此
    敘明。
四、按刑法第321 條第1 項第3 款之攜帶兇器竊盜罪，係以行為
    人攜帶兇器竊盜為其加重條件，此所謂兇器，其種類並無限
    制，凡客觀上足對人之生命、身體、安全構成威脅，具有危
    險性之兇器均屬之，且祇須行竊時攜帶此種具有危險性之兇
    器為已足，並不以攜帶之初有行兇之意圖為必要，最高法院
    著有79年度臺上字第5253號判例可資參照。被告以扣案之螺
    絲起子行竊，而該螺絲起子係金屬製品，材質堅硬，業經本
    院於94年12月5 日審判期日當庭勘驗屬實，是該螺絲起子在
    客觀上顯足以危害人之身體、生命，依上開判例意旨說明，
    自屬兇器無訛，故核被告所為，係犯刑法第321 條第1 項第
    3 款之攜帶兇器竊盜罪。被告先後2 次攜帶兇器竊盜犯行，
    犯罪構成要件相同，且因侵害法益不同，自非接續犯，而係
    基於概括犯意反覆為之，為連續犯，應依刑法第56條之規定
    論以一攜帶兇器竊盜罪，並依法加重其刑。本院審酌被告正
    值壯年，不思以正當方法賺取財物，竟貪圖小利連續攜帶兇
    器行竊，破壞他人對財產權之支配，危害社會治安，惟念及
    被告竊取財物之價值非鉅，且為警即時查獲，而使被害人得
    索回失竊之機車及白鐵欄杆與鐵鍊，未擴大被害人之財產損
    失，所犯情節尚非重大，且被告坦承犯行等一切情狀，量處
    如主文所示之刑。扣案之螺絲起子1 支，係被告所有，且係
    供本件竊盜犯罪所用之物，此據被告供承在卷，爰依均刑法
    第38條第1 項第2 款之規定，併予宣告沒收。至於扣案之老
    虎鉗2 支，被告否認為其所有，亦否認使用扣案之老虎鉗2
    支行竊，因客觀上並無證據足以佐證扣案之老虎鉗為被告所
    有，而扣案之老虎鉗並非違禁物，依法均不得宣告沒收，亦
    此敘明。
據上論斷，應依刑事訴訟法第273 條之1 第1 項、第299 條第1
項前段，刑法第56條、第321 條第1 項第3 款、第38條第1 項第
2 款，判決如主文。
本案經檢察官丙○○到庭執行職務。
中　　華　　民　　國　　94　　年　　12　　月　　12　　日
                  刑事第十庭  法　官  高增泓
以上正本證明與原本無異。
如不服本判決，應於收受送達後10日內向本院提出上訴書狀。
中　　華　　民　　國　　94　　年　　12　　月　　12　　日
　　　　　　　　　　　　　　　書記官  林慧芬
附錄本案論罪科刑法條全文：
刑法第321條
犯竊盜罪而有下列情形之一者，處6 月以上、5 年以下有期徒刑
：
  一  於夜間侵入住宅或有人居住之建築物、船艦或隱匿其內而
      犯之者。
  二  毀越門扇、牆垣或其他安全設備而犯之者。
  三  攜帶兇器而犯之者。
  四  結夥三人以上而犯之者。
  五  乘火災、水災或其他災害之際而犯之者。
  六  在車站或埠頭而犯之者。
前項之未遂犯罰之。
刑法第320條
意圖為自己或第三人不法之所有，而竊取他人之動產者，為竊盜
罪，處5年以下有期徒刑、拘役或500元以下罰金。
意圖為自己或第三人不法之利益，而竊佔他人之不動產者，依前
項之規定處斷。
前二項之未遂犯罰之。
